臺灣臺中地方法院刑事判決　　　　　　　94年度易字第2195號
公　訴　人　臺灣臺中地方法院檢察署檢察官
被　　　告　丙○○
上列被告因竊盜案件，經檢察官提起公訴（九十四年度偵字第一
六九二○號），本院合議庭裁定由受命法官獨任進行簡式審判程
序，判決如下：
    主  文
丙○○連續攜帶兇器竊盜，累犯，處有期徒刑捌月，扣案之電纜
剪壹支，沒收。
    犯罪事實
一、丙○○前曾於民國九十一年間，因竊盜案件，經本院以九十
    一年度易字第四七九號判處有期徒刑一年，經上訴後駁回上
    訴確定，於九十二年七月二十四日縮刑期滿執行完畢；又於
    九十三年間因違反毒品危害防制條例案件，經本院以九十三
    年度訴字第五八六號判處有期徒刑七月確定，於九十四年一
    月二十七日縮刑期滿執行完畢。詎猶不知悔改，竟基於意圖
    為自己不法所有之概括犯意，連續於如附表編號第一、二號
    所示之時間、地點，徒手竊取乙○及甲○○所有之腳踏車各
    一台，得手後供己代步使用。
二、丙○○復承前開竊盜之犯意，於附表編號第三號所示之時間
    、地點，持其所有客觀上可作為兇器使用，具有危險性之電
    纜剪一支，以剪斷腳踏車上鏈鎖之方式（毀損部分未據告訴
    ），竊取丁○○○○（日本籍人士）所有之腳踏車一台，得
    手後亦供己代步用。嗣於九十四年十月十九日上午十一時三
    十分許，丙○○行經臺中市○區○○路與錦祥路口時，為警
    當場查獲，並扣得電纜剪一支，及腳踏車一台、鏈鎖一副（
    業已發還丁○○○○），因而獲悉上情。
三、案經臺中市警察局第二分局報請臺灣臺中地方法院檢察署檢
    察官偵查起訴。
 　 理    由
一、本件被告丙○○所犯係死刑、無期徒刑、最輕本刑為三年以
    上有期徒刑以外之罪，其於準備程序中就被訴事實為有罪之
    陳述，經告知簡式審判程序之旨，並聽取公訴人及被告之意
    見後，本院合議庭認為適宜而裁定由受命法官獨任進行簡式
    審判程序，合先敘明。
二、上揭犯罪事實，業據被告丙○○於警詢、偵訊中及本院審理
    時坦承不諱，核與被害人乙○、甲○○、丁○○○○指訴之
    情節相符，並有腳踏車一台、電纜剪一支、鏈鎖一副扣案可
    資佐證，復有扣押物品目錄表、竊盜案現場圖、員警職務報
    告、贓物認領保管收據各一紙及現場照片三幀、錄影監視翻
    拍照片五幀等附卷可稽，足見被告之自白與事實相符，本件
    事證明確，被告犯行足堪認定。
三、按刑法第三百二十一條第一項第三款之攜帶兇器竊盜罪，係
    以行為人攜帶兇器竊盜為其加重條件，此所謂兇器，其種類
    並無限制，凡客觀上足對人之生命、身體、安全構成威脅，
    具有危險性之兇器均屬之，且祇須行竊時攜帶此種具有危險
    性之兇器為已足，並不以攜帶之初有行兇之意圖為必要（最
    高法院七十九年台上字第五二五三號判例意旨參照）。被告
    持上開電纜剪一支剪斷被害人腳踏車之鏈鎖後行竊，所使用
    之上開竊盜工具為金屬材質，足以為殺傷人之生命、身體之
    器械，要係具有危險性之兇器無誤。故核被告如附表所示行
    為，係犯刑法第三百二十條第一項及第三百二十一條第一項
    第三款之竊盜罪（各該次犯行所犯法條詳如附表）。按連續
    犯須基於概括犯意，連續數行為而犯同一罪名，所謂同一罪
    名，指構成犯罪相同之罪名而言，而刑法第三百二十一條第
    一項各款之加重竊盜罪，僅係竊盜罪之加重條件，與刑法第
    三百二十條第一項竊盜罪之罪質相同，自得成立連續犯。（
    司法院大法官會議釋字第一五二號解釋、最高法院六十七年
    六月二十日六十七年度第六次暨第七次刑事庭庭推總會議決
    議（一）參照）。被告係因缺乏交通工具代步而連續偷竊，
    是其上開竊盜行為，時間緊接，犯罪構成要件相同，顯係基
    於概括犯意而反覆為之，為連續犯，應依刑法第五十六條之
    規定，從一重論以刑法第三百二十一條第一項第三款之攜帶
    兇器竊盜罪，並依法加重其刑。再被告有如犯罪事實欄所載
    曾受有期徒刑執行完畢之前科，此有臺灣臺中地方法院檢察
    署刑案資料查註紀錄表及臺灣高等法院被告全國前案紀錄表
    各一份在卷足憑，其於五年以內再犯本件有期徒刑以上之罪
    ，為累犯，應依刑法第四十七條之規定，遞加重其刑。爰審
    酌被告素行不佳，所犯竊盜次數及犯罪所得不低，對社會治
    安所生危害非輕，且未與被害人達成和解賠償損失，法治觀
    念淡薄，惟念其犯後尚能坦承犯行，態度良好，及其犯罪之
    動機、目的、手段等一切情狀，量處如主文所示之刑，以資
    懲儆。
三、至扣案之電纜剪一支，係被告所有，且係供被告竊盜所用之
    物，業據被告供明在卷，爰依刑法第三十八條第一項第二款
    規定，併宣告沒收之。
據上論斷，應依刑事訴訟法第二百七十三條之一第一項、第二百
九十九條第一項前段，刑法第五十六條、第三百二十一條第一項
第三款、第四十七條、第三十八條第一項第二款，罰金罰鍰提高
標準條例第一條前段，判決如主文。
本案經檢察官江貞喻到庭執行職務
中　　華　　民　　國　　94　　年　　11　　月　　23　　日
                  刑事第八庭    法  官  洪堯讚
上正本證明與原本無異。
如不服本判決，應於送達後十日內向本院提出上訴狀（須附繕
本），上訴於台灣高等法院台中分院。
                                書記官  柳寶倫
中　　華　　民　　國　　94　　年　　11　　月　　23　　日
附錄本案論罪科刑法條
刑法第三百二十條第一項
意圖為自己或第三人不法之所有，而竊取他人之動產者，為竊盜
罪，處五年以下有期徒刑、拘役或五百元以下罰金。
刑法第三百二十一條第一項第三款
犯竊盜罪而有左列情形之一者，處六月以上、五年以下有期徒刑
：
三  攜帶兇器而犯之者。
~fo
~t40
附表：
┌─┬─────┬──────────┬───────┬───────┐
│　│行竊時間　│ 行竊地點　　　　　 │竊取財物　　　│所犯法條      │
│　│          │　　　　　　　　　　│（被害人）　　│              │
├─┼─────┼──────────┼───────┼───────┤
│　│九十四年九│臺中市○區○○○街　│腳踏車一台　　│刑法第三百二十│
│一│月十九日凌│二二八號前騎樓路旁　│（乙○）　　　│條第一項      │
│  │晨二時許  │　                  │              │              │
├─┼─────┼──────────┼───────┼───────┤
│　│九十四年十│臺中市○區○○路二段│腳踏車一台，價│刑法第第三百二│
│二│月十五日上│孔廟停車場內　　　　│值約新臺幣一萬│十條第一項    │
│  │午十時二十│                    │元。          │              │
│  │八分許    │                    │（甲○○）    │              │
├─┼─────┼──────────┼───────┼───────┤
│三│九十四年十│臺中市○區○○路寶覺│腳踏車一台，價│刑法第三百二十│
│　│月十九日上│寺前路旁　　　　　　│值約新臺幣三千│一條第一項第三│
│  │午十一時十│　                  │元。          │款            │
│  │分許      │　                  │（丁○○○○）│              │
└─┴─────┴──────────┴───────┴───────┘
